臺灣桃園地方法院刑事判決　　　　　　　96年度交易字第16號
公　訴　人　臺灣桃園地方法院檢察署檢察官
被　　　告　甲○○
上列被告因過失致死案件，經檢察官提起公訴（九十五年度偵字
第二五九八八號），被告於本院準備程序進行中，就被訴事實為
有罪之陳述，經本院告知簡式審判程序意旨，並聽取公訴人及被
告之意見後，本院合議庭裁定依簡式審判程序審理，本院判決如
下：
    主  文
甲○○因過失致人於死，處有期徒刑拾月，減為有期徒刑伍月，
如易科罰金，以銀元參佰元即新臺幣玖佰元折算壹日。
    事  實
一、甲○○於民國九十五年三月五日晚間六時許，駕駛車號六三
    八八－ＤＴ號自用小客車，沿桃園縣新屋鄉○○○路○段由
    中壢往新屋方向行駛，嗣於同日晚間七時許，行經該路段三
    ０二號前之內側車道，本應注意汽車行進中駕駛人應注意車
    前狀況，隨時採取必要安全措施，而當時天候陰、夜間有照
    明、路面乾燥無缺陷、無障礙物、視線良好，並無不能注意
    之情事，適有翁福來欲由對向車道路段穿越馬路至甲○○所
    行駛之車道，亦本應注意行人在禁止穿越、劃有分向限制線
    、設有劃分島或護欄之路段或三車道以上之單行道，不得穿
    越道路，詎甲○○疏於注意車前狀況，即貿然行經該路段，
    而翁福來亦疏未注意上開規定，即自該處穿越甲○○行駛之
    車道，致甲○○煞閃不及，撞擊翁福來右側身體，致翁福來
    倒地後，再遭對向車道上范金龍所駕駛車號Ｖ九－六九七六
    號自用小客車擦撞，嗣經警獲報前往處理，並將傷者送醫，
    惟翁福來仍因車禍所致頭、胸部鈍挫傷併頸椎骨折而生外傷
    性休克死亡。
二、案經臺灣桃園地方法院檢察署檢察官相驗後自動簽分偵辦。
    理  由
一、程序部分：本件被告甲○○所犯係死刑、無期徒刑或最輕本
    刑為三年以上有期徒刑以外之罪，其於準備程序中就被訴事
    實為有罪之陳述，經本院告知簡式審判程序之旨，並聽取當
    事人意見後，經本院合議庭依刑事訴訟法第二百七十三條之
    一第一項規定裁定由受命法官獨任進行簡式審判程序，合先
    敘明。
二、訊據被告對上開犯罪事實坦承不諱，核與證人范金龍於警詢
    中陳述之情節相符，並有道路交通事故現場圖、道路交通事
    故調查報告表(一)、(二)各一份、現場及車損照片、桃園縣政府
    警察局現場勘察報告、內政部警政署刑事警察局九十五年四
    月十八日刑醫字第０九五００四五八七九號鑑驗書、內政部
    警政署刑事警察局九十五年五月十五日刑鑑字第０九五００
    五六六七三號鑑定書附於臺灣桃園地方法院檢察署九十五年
    度相字第三九四號相驗卷宗足憑。按汽車行駛時，駕駛人應
    注意車前狀況，並隨時採取必要之安全措施，道路交通安全
    規則第九十四條第三項定有明文。被告駕駛上開車輛行駛於
    本件事故路段，本應注意上開規定，且依當時夜間有照明、
    路面乾燥、無缺陷、無障礙物、視距良好等情況，並無不能
    注意之情形，竟疏未注意被害人已由對向車道行走至其車道
    上欲穿越馬路，而未能採取必要之安全措施，導致本件事故
    發生，被告之駕駛行為顯有過失，而本件經送肇事原因鑑定
    結果亦認定被告之過失為肇事次因，有臺灣省桃園縣區車輛
    行車事故鑑定委員會九十五年六月二十九日桃縣行字第０九
    五五二０一八七五號函附鑑定意見書附於上開相驗卷可佐。
    又被害人確因本件車禍受有頭胸部鈍挫傷併頸椎骨折，並生
    外傷性休克，不治死亡，此經臺灣桃園地方法院檢察署檢察
    官督同檢驗員相驗屬實，製有驗斷書、相驗屍體證明書及勘
    驗筆錄附卷可按，是被告之過失行為與被害人死亡間，具有
    相當因果關係。另被害人未注意行人在禁止穿越、劃有分向
    限制線、設有劃分島或護欄之路段或三車道以上之單行道，
    不得穿越道路之規定，雖與有過失，仍不能免除被告對本件
    事故之過失責任。綜合上述，本案事證明確，被告犯行堪以
    認定。
三、按本件被告行為後，刑法部分條文業經修正公布，並於九十
    五年七月一日施行（修正後刑法以下稱新法，修正前刑法以
    下稱舊法）。刑法第二條第一項之規定，係規範行為後法律
    變更所生新舊法律比較適用之準據法，於修正後刑法施行後
    ，應適用新法第二條第一項規定之從舊從輕之原則為比較，
    適用最有利於行為人之法律。查本件被告行為後，刑法關於
    法定罰金刑最低度部分，舊法第三十三條第五款規定為銀元
    一元（並依罰金罰鍰提高標準條例第一條前段規定提高十倍
    後，折算為新臺幣三十元）以上，新法第三十三條第五款則
    修正為新臺幣一千元以上，以百元計算，以舊法之規定對於
    被告較為有利，本件自應依新法第二條第一項前段之規定，
    適用舊法之規定論處。至於刑法第二百七十六條第一項過失
    致死罪法定罰金刑之貨幣單位及數額，依修正後刑法施行法
    第一條之一第一項、第二項前段規定修正貨幣單位為新臺幣
    ，數額則提高為三十倍，與修正前之貨幣單位以銀元計算，
    並依罰金罰鍰提高標準條例第一條前段之規定就其原定數額
    提高十倍後，再將銀元換算為新臺幣之比較結果，修正前後
    本罪法定罰金刑之最高度輕重相同，不論適用新舊規定，對
    於被告並無有利、不利之情形，即無比較適用之問題，尚非
    刑法第二條第一項所指之法律變更，應依一般法律適用原則
    ，適用裁判時法（最高法院九十五年十一月七日刑事庭會議
    決議參照），附此敘明。
四、核被告所為，係犯刑法第二百七十六條第一項之過失致死罪
    。爰審酌本件被告之過失程度，及其肇事後一度否認犯罪，
    惟於本院訊問時坦承犯行，態度尚可，並積極與被害人家屬
    洽商和解，惟尚未達成共識等一切情狀，量處如主文所示之
    刑。按中華民國九十六年罪犯減刑條例業於九十六年六月十
    五日立法三讀通過，並於同年七月十六日施行，查被告犯行
    係在九十六年四月二十四日之前，且所犯非上揭減刑條例第
    三條所列不得減刑之罪，爰依該條例第二條第一項第三款，
    就前開宣告之刑，減其刑期二分之一，併依同條例第九條及
    舊法第四十一條第一項前段及修正前罰金罰鍰提高標準條例
    第二條（按刑法關於易科罰金之折算標準部分，本次亦有修
    正，舊法第四十一條第一項前段規定得以銀元一元以上三元
    以下折算一日，依修正前罰金罰鍰提高標準條例第二條之規
    定〈現已刪除〉提高一百倍後，為銀元一百元以上三百元以
    下〈即新臺幣三百元以上九百元以下〉折算一日，新法第四
    十一條第一項前段則修正為得以新臺幣一千元、二千元或三
    千元折算一日，以舊法規定有利於被告），諭知易科罰金之
    折算標準。
據上論斷，應依刑事訴訟法第二百九十九條第一項前段、第二百
七十三條之一第一項，修正後刑法第二條第一項前段、刑法第二
百七十六條第一項、修正前刑法第四十一條第一項前段，刑法施
行法第一條之一第一項、第二項前段，修正前罰金罰鍰提高標準
條例第二條，中華民國九十六年罪犯減刑條例第二條第一項第三
款、第七條、第九條判決如主文。
本案經檢察官蔡宜均到庭執行職務。
中　　華　　民　　國　　96　　年　　8 　　月　　3 　　日
                  臺灣桃園地方法院刑事第八庭
                          法  官  袁雪華
上正本證明與原本無異。
如不服本判決，應於判決送達後10日內向本院提出上訴狀（應附
具體理由及繕本），上訴於臺灣高等法院。
                          書記官  邱仲騏
中　　華　　民　　國　　96　　年　　8 　　月　　3 　　日
附錄本案論罪科刑之法條：
中華民國刑法第276條第1項
（過失致死罪）
因過失致人於死者，處 2 年以下有期徒刑、拘役或 2 千元以下
罰金。
